ACORDAO-COMPLETO-2541435

ACÓRDÃO DE RELAÇÃO

ACÓRDÃO DE RELAÇÃO 3470/2022 ATA 21/2022 - PRIMEIRA CÂMARA

Acórdão 3470/2022-TCU-Primeira Câmara
Em análise, ato de admissão emitido pela Caixa Econômica Federal em favor de Evelyn de Araujo e Silva. 
Considerando que o ato em questão contempla admissão expedida com fundamento em decisão judicial proferida nos autos da Reclamação Trabalhista 0002391-57.2015.5.11.0005, que tramitou na 5ª Vara do Trabalho de Manaus e cuja sentença determinou à Caixa Econômica Federal que procedesse à nomeação da interessada, que se submeteu ao certame público regido pelo Edital 001/2014-NM;
Considerando que a validade do certame regido pelo Edital 001/2014-NM expirou em 16/6/2016 e que a admissão da interessada ocorreu em 15/8/2017;
Considerando que a sobredita decisão judicial proferida nos autos da Reclamação Trabalhista 0002391-57.2015.5.11.0005 já transitou em julgado, desde 26/6/2017;
Considerando que, em situações como a que ocorre nos presentes autos, este Tribunal tem entendido que, a despeito de a Caixa Econômica Federal ter dado cumprimento à decisão judicial, o caso possuiu contornos que não permitem oferecer a chancela de legalidade a essas contratações;
Considerando que a referida questão jurídica está em desacordo com a uníssona jurisprudência desta Corte de Contas acerca do assunto;
Considerando que, nessa situação, não cabe a este Tribunal expedir determinações ao órgão jurisdicionado e nem tampouco à expedição de novo ato;
Considerando o entendimento firmado a partir do Acórdão 1414/2021-TCU-Plenário no sentido de ser possível "a apreciação de ato sujeito a registro mediante relação, na forma do art. 143, inciso II, do Regimento Interno do TCU, nas hipóteses em que a ilegalidade do ato decorra exclusivamente de questão jurídica de solução já pacificada na jurisprudência desta Corte de Contas";
Considerando, finalmente, os pareceres convergentes da Sefip e do Ministério Público junto a este Tribunal, em face da irregularidade apontada nos autos;
Os Ministros do Tribunal de Contas da União ACORDAM, por unanimidade, com fundamento no art. 71, inciso III, da Constituição Federal de 1988, c/c os arts. 1º, inciso V, e 39, inciso I, da Lei 8.443/1992, e ainda com os arts. 143, inciso II, parte final, e 260, § 1º, do Regimento Interno/TCU, em:
a) considerar ilegal o ato de admissão emitido em favor de Evelyn de Araujo e Silva (XXX.666.092-XX) , negando o respectivo registro;
b) esclarecer à Caixa Econômica Federal que, a despeito da negativa de registro, o ato de admissão em questão subsiste, já que está amparado por decisão judicial transitada em julgado, sendo desnecessária, portanto, a emissão de novo ato.
1. Processo TC-Processo 004.850/2022-0 (ATOS DE ADMISSÃO) 
	1.1. Interessada: Evelyn de Araujo e Silva (XXX.666.092-XX) .
	1.2. Entidade: Caixa Econômica Federal.
	1.3. Relator: Ministro Vital do Rêgo.
	1.4. Representante do Ministério Público: Procurador Rodrigo Medeiros de Lima.
	1.5. Unidade Técnica: Secretaria de Fiscalização de Integridade de Atos e Pagamentos de Pessoal e de Benefícios Sociais (Sefip) .
	1.6. Representação legal: não há.
	1.7. Determinações/Recomendações/Orientações: não há.

Primeira Câmara

Caixa Econômica Federal.

Evelyn de Araujo e Silva (XXX.666.092-XX).

VITAL DO RÊGO

não há.

Procurador Rodrigo Medeiros de Lima.

ATOS DE ADMISSÃO (ADS)

Secretaria de Fiscalização de Integridade de Atos e Pagamentos de Pessoal e de Benefícios Sociais (Sefip).